臺灣高等法院刑事判決　　　　　　　　100年度上易字第493號
上　訴　人　臺灣基隆地方法院檢察署檢察官
被　　　告　龔建志
上列上訴人因被告毀損等案件，不服臺灣基隆地方法院99年度易
字第452號，中華民國100年1月18日第一審判決（起訴案號：臺
灣基隆地方法院檢察署99年度偵字第170號），提起上訴，本院
判決如下：
    主  文
上訴駁回。
    事  實
本審認定之事實與第一審判決書所記載之事實相同，茲引用之。
    理  由
一、按刑事訴訟法第350條、第361條、第362條、第367條規定，
    不服地方法院之第一審判決而上訴者，須提出上訴書狀，並
    應敘述具體理由，為上訴必備之程式；其所提出之書狀未敘
    述上訴理由，或僅曾以言詞陳述上訴理由者，均應於上訴期
    間屆滿後20日內補提理由書於第一審法院。第一審法院經形
    式審查，認逾期未補提上訴理由者，應定期間先命補正，逾
    期未補正者，為上訴不合法律上之程式，應以裁定駁回。倘
    已提出上訴理由，但所提非屬具體理由者，則由第二審法院
    以上訴不合法律上之程式，判決駁回。而所謂具體理由，必
    係依據卷內既有訴訟資料或提出新事實、新證據，指摘或表
    明第一審判決有何採證認事、用法或量刑等足以影響判決本
    旨之不當或違法，而構成應予撤銷之具體事由，始克當之（
    例如：依憑證據法則具體指出所採證據何以不具證據能力，
    或依憑卷證資料，明確指出所為證據證明力之判斷如何違背
    經驗、論理法則）；倘僅泛言原判決認定事實錯誤、違背法
    令、量刑失之過重或輕縱，而未依上揭意旨指出具體事由，
    或形式上雖已指出具體事由，然該事由縱使屬實，亦不足以
    認為原判決有何不當或違法者（例如：對不具有調查必要性
    之證據，法院未依聲請調查亦未說明理由，或援用證據不當
    ，但除去該證據仍應為同一事實之認定），皆難謂係具體理
    由，俾與第二審上訴制度旨在請求第二審法院撤銷、變更第
    一審不當或違法之判決，以實現個案救濟之立法目的相契合
    ，並節制濫行上訴。是不服地方法院之第一審判決而上訴者
    ，須提出上訴書狀，且應於上訴書狀本身內敘明上訴之具體
    理由，如不能認係具體理由者，上訴即非合法。
二、本件上訴人即檢察官不服原審判決，提起上訴，其上訴意旨
    略稱：茲據告訴人具狀聲請上訴，原判決認被告無故侵入他
    人建築物及毀損罪，各處拘役30日及20日，應執行拘役40日
    ，並諭知如易科罰金之折算標準，被告雖於原審坦承犯行，
    並與告訴人林正川調解成立，惟被告一再拖延，迄至審理終
    結仍未賠償予告訴人，原審僅量處上開之刑，尚嫌過輕等語
    。惟按量刑係法院就繫屬個案犯罪之整體評價，為事實審法
    院得依職權自由裁量之事項，量刑判斷當否之準據，應就判
    決之整體觀察為綜合考量，並應受比例原則等法則之拘束，
    非可恣意為之，致礙其公平正義之維護，必須兼顧一般預防
    之普遍適應性與具體個案特別預防之妥當性，始稱相當。苟
    已斟酌刑法第57條各款所列情狀，而未逾越法定刑度，如無
    偏執一端，致有明顯失出失入之恣意為之情形，上級審法院
    即不得單就量刑部分遽指為不當或違法。查原判決就如何量
    定被告宣告刑之理由，業已審酌被告所犯上開2 罪之動機及
    目的、行為手段、所生危害，暨其犯後雖坦承犯行，且業與
    被害人即告訴人林正川達成調解，惟並未依調解條件賠償被
    害人所受之損害等一切情狀，而分別量處拘役30日、20日，
    且均諭知易科罰金之折算標準，並定其應執行之刑及諭知易
    科罰金之折算標準，從形式上觀之，核無量刑輕重相差懸殊
    等裁量權濫用之違法或不當之情形。至被告雖已與告訴人林
    正川於原審調解成立，有民事調解（刑事交付調解）事件紀
    錄表、原審調解筆錄在卷可稽（見原審99年度基簡附民移調
    字第8號卷第1至3頁），惟被告未履行原審調解筆錄之內容
    ，此僅係告訴人林正川得依該原審調解筆錄作為執行名義對
    被告予以強制執行，而原審於量刑時既已審酌被告未依調解
    條件賠償告訴人所受之損害乙節，被告雖於原審判決後迄未
    依調解條件賠償告訴人，惟檢察官之上訴意旨本身並未依據
    卷內既有訴訟資料或提出新事證，指摘或表明第一審判決有
    何採證認事、用法等足以影響判決本旨之不當或違法，或有
    未及審酌之事而構成應予撤銷之具體事由，且檢察官所引用
    之內容業經原審判決詳予審酌，經核其上訴意旨，指摘原審
    量刑不當等語，自非具體理由，揆諸上揭規定，自屬不合法
    律上之程式，爰不經言詞辯論，逕予駁回。
據上論結，應依刑事訴訟法第367 條前段、第372 條、第373 條
判決如主文。
中    華    民    國   100    年    3     月    18    日
                  刑事第十一庭      審判長法  官  許宗和
                                          法  官  潘進柳
                                          法  官  沈君玲
以上正本證明與原本無異。
不得上訴。
                                          書記官  彭于瑛
中    華    民    國   100    年    3     月    21    日